【裁判字號】    98,交聲,856
【裁判日期】    980402
【裁判案由】    聲明異議
【裁判全文】
臺灣臺中地方法院交通事件裁定         98年度交聲字第856號
原處分機關  交通部公路總局臺中區監理所臺中市監理站
異  議  人
即受處分人  甲○○
上列受處分人因違反道路交通管理處罰條例案件，對於交通部公
路總局臺中區監理所臺中市監理站於民國98年2月18日所為之裁
決（裁監稽違字第裁61-GE0000000號），聲明異議，本院裁定如
下:
    主    文
異議駁回。
    理    由
一、原處分機關略以：異議人即受處分人（下稱受處分人）甲○
    ○騎乘車牌號碼ＹＳＩ─四四二號輕型機車，於民國九十七
    年九月一日十六時五十三分許行經臺中市○○路與安林路口
    ，因「闖紅燈（西屯路直行，西向東方向）」違規，經臺中
    市警察局第六分局永福派出所員警以中市警交字第ＧＥ00
    00000號舉發違反道路交通管理事件通知單當場攔停舉
    發，違規單「收受通知聯者簽章欄」經受處分人簽收，並由
    警方交付。受處分人於九十八年二月十八日來電陳述擬提異
    議，本站同日寄發裁監稽違字第裁六一─ＧＥ000000
    0號裁決書，依違反道路交通管理處罰條例第五十三條第一
    項裁處罰鍰新臺幣四千五百元，並記違規點數三點，本站係
    依警方舉發之違規事實裁處等語。
二、異議意旨略以：行經西屯路永安國小門前的閃黃燈號誌，不
    查已正常行使號誌燈。正值警員站在路口勸導，而因本人的
    駕照戶籍在台北，便給予開紅單，不服竟有如此差別待遇，
    且一個小路口而已，就設置正常號誌燈也令人不解。另受處
    分人填具之交通違規陳述單則以：行經永安國小（西屯路上
    ）門口前有一燈光號誌，平時只有上、下課間，號制才會正
    常使用，不然只有閃黃燈。但不知何時號誌燈在這小路口均
    已正常使用，故本人於九十七年九月一日（誤載為九十七年
    九月十六日）行經於此時，不查號誌燈更換，便自然騎過去
    ，而當時員警就站路口舉發我們這些心急的人（本人要去幼
    稚園接孩子，因孩子已經在校門口等了）。我想他們應是要
    勸導我們的，但因我的駕照戶籍在臺北，便開了我紅單，當
    時既已提出異議，但警員說：「單子開了就不能改。」等語
    ，本人心生不平，去電臺北監理所告知申訴管道後，得知仍
    需當時警員撤銷才可，若是如此，他早就幫我撤銷，何必多
      此一舉。故才拖延至今仍未繳納，只因想透過法院裁決，
      還我們小市○○○○道，只因戶籍所在地的不同卻受不平
      等待遇等語。
三、按汽車駕駛人，行經有燈光號誌管制之交岔路口闖紅燈者，
    處新臺幣一千八百元以上五千四百元以下罰鍰，道路交通管
    理處罰條例第五十三條第一項定有明文。另汽車駕駛人有第
    五十三條之情形者，除依原條款處罰鍰外，並記違規點數三
    點，道路交通管理處罰條例第六十三條第一項第三款亦有明
    文。
四、經查：受處分人騎乘車牌號碼ＹＳＩ─四四二號輕型機車，
    於九十七年九月一日十六時五十三分許在臺中市○○路與安
    林路口行經有燈光號誌管制之交岔路口闖紅燈違規經警當場
    舉發等情，為受處分人於聲明異議狀及交通違規陳述單中所
    自承，有受處分人九十八年二月二十二日聲明異議狀及交通
    違規陳述單之記載內容為憑，復有前開舉發通知單通知聯及
    移送聯、裁決書影本各一紙附卷可稽，受處分人於前揭時、
    地有駕車（含騎乘機車）行經有燈光號誌管制之交叉路口闖
    紅燈之違規事實足堪認定。
五、受處分人雖以違規路口該號誌燈平時都是閃黃燈，只有在位
    於西屯路之永安國小上下課期間才會回復正常號誌管制，當
    時因急於接送幼稚園之小孩，才會一時不察闖紅燈以及因為
    駕駛執照上之住址係在台北，才會被警員開紅單、小路口設
    置正常號誌管制燈號令人不解等情置辯，然駕駛人駕駛車輛
    在道路上，應遵守道路交通標誌、標線、號制之指示、警告
    、禁制規定，並服從執行交通勤務之警察或依法令執行指揮
    交通及交通稽查任務人員之指揮；汽車行駛至交叉路口，其
    行進、轉彎應遵守燈光號制或交通指揮人員之指揮。道路交
    通管理處罰條例第四條第一項及道路交通安全規則第一○二
    條第一項第一款分有明文，此等國民在交通行政上之義務為
    道路使用者之基本常識，更何況受處分人係考領有駕駛執照
    之機車駕駛人，而此等義務之遵循，本即應依行車時、地之
    號誌燈號隨時注意即之，尚不得以慣行路口之閃黃燈回復為
    正常號誌管制燈號而一時不察為由，主張為闖紅燈違規事實
    之免責事由。再員警開立違規通知單，係就違規事實依法令
    執行交通稽查任務，而與被舉發違規駕駛人之駕照所載住址
    在何縣市無關，則受處分人於違規陳述單所謂：「我想他們
    應是要勸導我們的，但因我的駕照戶籍在臺北，便開了我紅
    單」等語，除係受處分人主觀想法外，亦與違規事實之舉發
    無涉。另依道路交通管理處罰條例第四條第二項規定，由交
    通部會同內政部訂定之道路交通標誌標線號誌設置規則第二
    二六條，除就交叉路口之道路交通達「八小時汽車交通量」
    、「四小時汽車交通量」、「尖峰小時汽車交通量」、「行
    人穿越數」之一定交通流量時，另亦就雖非交叉路口之「學
    校出入口」、「肇事紀錄」且達一定交通流量之條件時，得
    設置行車管制號誌，本件違規地點既係交叉路口，又屬學校
    出入口，則主管機關就違規地點該行車管制號誌設置之行政
    措施，尚非本院審理交通聲明異議事件時所得審究，附此敘
    明。
六、綜上所述，本件受處分人確有於上開時間、地點，騎乘機車
    行經有燈光號誌管制之交岔路口闖紅燈之違規行為無誤，原
    處分機關以受處分人有違反道路交通管理處罰條例第五十三
    條第一項、第六十三條第一項第三款之規定及依違反道路交
    通管理事件統一裁罰基準表及處理細則加以裁處，並無違誤
    ，是其異議為無理由，應予駁回。
據上論斷，應依道路交通管理處罰條例第八十七條第二項、道路
交通案件處理辦法第十九條，裁定如主文。
中    華    民    國    98    年    4     月    2     日
                  交通法庭    法  官  陳  葳
上正本證明與原本無異。
如不服本裁定，應於送達後五日內，向本院提出抗告狀。
                              書記官  張雅如
中    華    民    國    98    年    4     月    2     日


司法院資訊處製作；財團法人民間司法改革基金會備份。
